【裁判字號】    99,裁,2476
【裁判日期】    991021
【裁判案由】    復職
【裁判全文】
最  高  行  政  法  院  裁  定
                                      99年度裁字第2476號
聲  請  人  甲○○
上列聲請人因與相對人宜蘭縣政府間復職事件，對於中華民國99
年3月18日本院99年度裁字第627號裁定，聲請再審，本院裁定如
下：
    主  文
再審之聲請駁回。
再審訴訟費用由聲請人負擔。
    理  由
一、按對於確定裁定聲請再審，應依行政訴訟法第283條準用第
    277條第1項第4款之規定表明再審理由，此為必須具備之程
    式。所謂表明再審理由，必須指明確定裁定有如何合於再審
    事由之具體情事，始為相當。倘僅泛言有何條款之再審事由
    ，而無具體情事者，尚難謂已合法表明再審理由。如未表明
    再審理由，法院無庸命其補正。
二、本件聲請人主張本院99年度裁字第627號確定裁定（下稱原
    確定裁定）有行政訴訟法第273條第1項第1款所定事由，對
    之聲請再審。其聲請意旨略以：在本院99年度裁字第210號
    裁定未確定前，即為本件再審之駁回裁定，顯然其駁回理由
    ，與程序及事實不符。再按聲請訴訟救助事件為行政訴訟法
    第101條、第102條第2項之規定，又依同法第104條準用之規
    定，即民事訴訟法第108條及第110條至第113條之規定，亦
    得準用觀之，故對於最高法院所著26年滬抗字第34號、29年
    抗字笫83號、31年抗字笫395號判例意旨及民事訴訟法準用
    行政訴訟法第176條之規定，均定有明文。顯然原確定裁定
    與程序不符，更與上開法律規定及判例有違背，且與法律扶
    助法第62條並無關連云云。惟核其聲請狀內表明之再審理由
    ，無非說明其對於前訴訟程序確定裁判不服之理由，而對於
    原確定裁定認以：按聲請再審應依行政訴訟法第98條之3第2
    項之規定繳納裁判費，此為必須具備之程式。本件聲請人聲
    請再審，未據繳納裁判費，經本院以裁定命於裁定送達後7
    日內補正，該裁定已於民國98年10月22日送達，有送達證書
    在卷可稽。聲請人迄未補正（聲請人雖聲請訴訟救助，亦經
    本院裁定駁回），其再審之聲請為不合法，應予駁回等情。
    究有如何合於行政訴訟法第273條第1項第1款規定之具體情
    事，則未據明，依上開規定及說明，其聲請自非合法。且
    查原確定裁定係就聲請人對於本院98年度裁字第2054號裁定
    聲請再審，並於其聲請訴訟救助，經本院99年1月28日99年
    度裁字第210號裁定駁回其訴訟救助之聲請後，始為之裁定
    。聲請人主張在本院99年度裁字第210號裁定未確定前，即
    為本件再審之駁回裁定，容有誤會，併此敘明。
三、據上論結，本件聲請為不合法。依行政訴訟法第283條、第
    278條第1項、第104條、民事訴訟法第95條、第78條，裁定
    如主文。
中    華    民    國    99    年    10    月    21    日
                    最高行政法院第六庭
                        審判長法官  吳  明  鴻
                              法官  林  茂  權
                              法官  侯  東  昇
                              法官  黃  秋  鴻
                              法官  陳  國  成

以  上  正  本  證  明  與  原  本  無  異
中    華    民    國    99    年    10    月    22    日
                              書記官  王  福  瀛

司法院資訊處製作；財團法人民間司法改革基金會備份。
